【裁判字號】    99,消債更,18
【裁判日期】    990726
【裁判案由】    更生事件
【裁判全文】
臺灣士林地方法院民事裁定            99年度消債更字第18號
債  務  人  林志容原名：林偉.
上列當事人聲請更生事件，本院裁定如下：
    主  文
債務人林志容（原名：林偉雯）自中華民國九十九年七月三十日
十七時起開始更生程序。
命司法事務官進行本件更生程序。
    理  由
一、按債務人不能清償債務或有不能清償之虞，且無擔保或無優
    先權之債務總額未逾新臺幣（下同）1,200 萬元者，於法院
    裁定開始清算程序或宣告破產前，得向法院聲請更生，觀諸
    消費者債務清理條例第3 條、第42條第1 項規定自明。次按
    法院開始更生程序之裁定，應載明其年、月、日、時，並即
    時發生效力。又法院開始更生或清算程序後，得命司法事務
    官進行更生或清算程序，必要時得選任律師、會計師或其他
    適當之自然人或法人一人為監督人或管理人，復為同條例第
    45條第1 項、第16條所明定。
二、聲請意旨略以：伊無資產，每月薪資收入3 萬1,000 元，而
    債務總額為246 萬5,780 元，有不能清償債務之情事，前已
    提出債權人清冊，以書面向最大債權金融機構豐（台灣）
    商業銀行股份有限公司（原香港商香港上海豐銀行股份有
    限公司，下稱豐銀行）請求協商，惟協商不成立。且伊無
    擔保或無優先權之債務總額未逾1,200 萬元，復未經法院裁
    定開始清算程序或宣告破產，爰向本院聲請更生等語。
三、經查，債務人林志容（原名：林偉雯）所主張之上開事實，
    除每月薪資收入外，業據提出前置協商不成立通知書、全戶
    戶籍謄本、勞工保險被保險人投保資料表、財產歸屬資料清
    單、財團法人金融聯合徵信中心當事人綜合信用報告之協商
    前置專用債權人清冊等件為證（見本院卷第23、26、27、32
    至37頁），且經本院依職權向最大債權金融機構豐銀行函
    查協商過程等情屬實，有該銀行99年5 月12日民事聲明暨陳
    報狀在卷可按（見本院卷第96至121 頁），堪認為真正。
四、次查，債務人目前任職於台灣佳能資訊股份有限公司之人事
    助理，每月平均薪資3 萬1,864 元，有其98年9 月至99年2
    月薪資單及薪資轉帳明細、98年度各類所得扣繳暨免扣繳憑
    單在卷可憑（見本院卷第45至48、115 、130 頁）。參酌行
    政院主計處公布之99年度臺北市每人每月最低生活費標準為
    1 萬4,614 元等情，則債務人之收入扣除其個人最低生活費
    後，僅餘1 萬7,250 元，而其債務總額高達246 萬5,780 元
    ，足認其確有不能清償債務之虞之情事。此外，復查無債務
    人有消費者債務清理條例第6 條第3 項、第8 條或第46條各
    款所定駁回更生聲請之事由存在，則債務人聲請更生，應屬
    有據。揆諸首揭規定及說明，應予開始更生程序，並命司法
    事務官進行本件更生程序。
五、爰裁定如主文。
中    華    民    國    99    年    7     月    26    日
                  民事第一庭  法      官  俞慧君
上為正本係照原本作成。
本件不得抗告。
中    華    民    國    99    年    7     月    27    日
                              書  記  官  劉淑慧

司法院資訊處製作；財團法人民間司法改革基金會備份。
